Inventaris van de collectie archiefbescheiden van de Ordedienst, de Binnenlandse Strijdkrachten, het Militair Gezag en van andere organisaties, gevormd door het Bureau Registratie en Informatie Ontslagen Personeel (BRIOP), (1934) 1940-1947 (2003)
Nationaal Archief, Den Haag
- Binnenlandse Strijdkrachten
  - Gewest 2: Groningen
    - Organisatie
      - Correspondentie betreffende huiszoekingen door de politie, 1945; 753; 1 omslag
      - Klachten betreffende het interneringskamp Grönninger Sproak, 1945; 754; 1 omslag
      - Stukken betreffende de Bijzondere Vrijwillige Landstorm, 1945; 755; 1 omslag
      - Stukken betreffende betalingsregelingen, 1945; 756; 1 omslag
      - Stukken betreffende de overgang van personeel van de Binnenlandse Strijdkrachten naar het Militair Gezag en naar Grenswachtcompagnieën, 1945; 757; 1 omslag
      - Stukken betreffende interneringskampen in het district Appingedam, 1945; 758; 1 omslag
      - Stukken betreffende de overgang van oorlogsvrijwilligers naar de Gezagsbataljons Nederlands-Indië, 1945; 759; 1 omslag
      - Stukken betreffende de erkenning van Licht Infanterie Baltaljons, de oprichting van Provost-Coy's, het oproepen van kaderpersoneel en opgave diverse officieren, 1945; 760; 1 omslag
      - Stukken betreffende tuchthandhaving en militaire rechtspleging bij de Binnenlandse Strijdkrachten, 1945; 761; 1 omslag
      - Stukken betreffende wapens, munitie, mijnen en het ruimen daarvan, 1945; 762; 1 omslag
      - Stukken betreffende leden van de Binnenlandse Strijdkrachten van vreemde nationaliteit, 1945; 763; 1 omslag
      - Afschriften van rapporten inzake illegale werkzaamheden, 1945; 764; 1 omslag
      - Afschriften van het artikel 'Het illegaal verzet in de bezettingsjaren' van H. Kingmans en van een rapport inzake de illegale activiteit in Groningen tijdens de oorlog van E.J. van der Laan, 1945; 765; 1 omslag
      - Deelnemerslijst behorende bij de cursus onderofficier administrateur, 1945; 766; 1 omslag
      - Correspondentie van het Centraal Afwikkelingsbureau, de gewestelijke commandanten van de Binnenlandse Strijdkrachten en de Bevelhebber Nederlandse Strijdkrachten inzake gegadigden voor de Gezagstroepen, 1945-1946; 767; 1 omslag
      - Stukken betreffende onderscheidingen en insignes voor actieve Binnenlandse Strijdkrachten, 1945-1952; 768; 1 omslag
      - Stukken betreffende de illegale werknemers van alle districten, 1945, 1963; 769; 1 omslag
      - Stukken betreffende buitengewoon verlof, bezoldiging en dienstneming van politieambtenaren, 1946; 770; omslag
      - Namenlijsten betreffende de indeling van de districtsstaven van de Ordedienst, 1947; 771; 1 omslag
    - District I: Stad Groningen
      - Organisatie
        - Personeelslijsten en sterkteopgaven, 1945; 772; 1 omslag
        - Personeelslijsten van het internaat Kinsbergen, 1945; 773; 1 omslag
        - Betalingslijsten en uitbetalingsstaten, 1945; 774-779; 6 omslagen
          - Map I 1945, 774
          - Map II 1945, 775
          - Map III 1945, 776
          - Map IV 1945, 777
          - Map V 1945, 778
          - Map VI 1945, 779
        - Mutatiestaten van de Bataljonsstaf, 1945; 780; 1 omslag
        - Afschrift van een rapport van A.H. Smit, Commandant van District I betreffende de samenstelling van zijn afdeling met daarbij personeels- en adressenlijsten, 1945; 781; 1 omslag
        - Dag- en wachtrapporten, 1945; 782; 1 omslag
        - Correspondentie en orders van de Binnenlandse Strijdkrachten, de gewestelijke commandanten en de stoottroepen, 1945; 783; 1 omslag
        - Correspondentie en orders van de gewestelijk Commandant met en voor de militair adviseur, de politieke opsporingsdienst en diverse companieën, 1945; 784; 1 omslag
        - Stukken betreffende de hygiëne in de legeringsruimtes van gearresteerden, 1945; 785; 1 omslag
        - Stukken betreffende de hygiëne bij de bewaking van Huis de Beurs, 1945; 786; 1 omslag
        - Ingekomen en uitgaande orders en mededelingen, 1945; 787; 1 omslag
        - Stukken betreffende vordering van en inlichtingen over onroerende goederen afkomstig van het Emmaplein, 1945; 788-789; 2 omslagen
          - Map I 1945, 788
          - Map II 1945, 789
      - Kwartier A
        - Stukken betreffende de organisatie, 1945; 790; 1 omslag
        - Orders en instructies aan de wijkcommandanten, 1945; 791; 1 omslag
        - Sterktelijsten en mutaties, 1945; 792
        - Betalingslijsten, 1945; 793-798; 5 omslagen
          - Overzicht alle wijken 1945, 793
          - Wijk I: Jacobijnenstraat 1945, 794
          - Wijk II: Muurstraat 1945, 795
          - Wijk III: Brugstraat 1945, 796
          - Wijk IV: Zuiderdiep 1945, 797
          - Wijk V: Steentilstraat 1945, 798
        - Stukken betreffende de 1e Compagnie Bewakingstroepen, 1945; 799-800; 2 omslagen
          - Betalingslijsten 1945, 799
          - Personeelsgegevens en zuiveringslijsten 1945, 800; 1 omslag
        - Stukken betreffende de 2e Compagnie Bewakingstroepen, 1945; 801-802; 2 omslagen
          - Betalingslijsten 1945, 801
          - Personeelsgegevens en zuiveringslijst 1945, 802
      - Kwartier B
        - Ingekomen en uitgaande berichten van het Stafkwartier, 1945; 803; 1 omslag
        - Dagrapporten en vergaderverslagen, 1945; 804; 1 omslag
        - Mededelingen van en aan de Staf Bewakingstroepen, 1945; 805; 1 omslag
        - Stukken betreffende de organisatie, personeelsgegevens en betalingslijsten, 1945; 806-810; 5 omslagen
          - Wijk I: Grunostraat 1945, 806
          - Wijk II: A-straat 1945, 807
          - Wijk III: H. W. Mesdagstraat 1945, 808
          - Wijk IV: Friesestraatweg 1945, 809
          - Wijk V: Prinsesseweg 1945, 810
        - Dagrapporten en betalingslijsten van de wijkwacht, 1945; 811-813; 3 omslagen
          - Wijk V: Prinsesseweg 1945, 811
          - Wijk VI: Noorderstationsstraat 1945, 812
          - Wijk VII: Boterdiep 1945, 813
        - Stukken betreffende de 3e Compagnie Bewakingstroepen, 1945; 814-815; 2 omslagen
          - Betalingslijsten 1945, 814
          - Personeelsgegevens en zuiveringslijsten 1945, 815
        - Stukken betreffende de 4e Compagnie Bewakingstroepen, 1945; 816-817; 2 omslagen
          - Betalingslijsten 1945, 816
          - Personeelsgegevens en zuiveringslijsten 1945, 817
      - Kwartier C
        - Orders en correspondentie van de Kwartiercommandant, 1945; 818; 1 omslag
        - Stukken betreffende de organisatie, 1945; 819-826; 8 omslagen
          - Betalingslijsten 1945, 819
          - Personeelslijsten en uitbetalingsstaten 1945, 820
          - Wijk I: Nieuwe Boteringestraat 1945, 821
          - Wijk II: Sumatralaan 1945, 822
          - Wijk III: Kapteynlaan 1945, 823
          - Wijk IV: Zaagmulderweg 1945, 824
          - Wijk V: D. Huizingastraat 1945, 825
          - Wijk VI: W.A. Scholtenstraat 1945, 826
        - Stukken betreffende 5e Compagnie Bewakingstroepen, 1945; 827; 1 omslag
        - Stukken betreffende 6e Compagnie Bewakingstroepen, 1945; 828; 1 omslag
      - Kwartier D
        - Stukken betreffende de organisatie, 1945; 829; 1 omslag
        - Betalingslijsten, 1945; 830; 1 omslag
        - Stukken betreffende 7e Compagnie Bewakingstroepen, 1945; 831; 1 omslag
        - Stukken betreffende 8e Compagnie Bewakingstroepen, 1945; 832; 1 omslag
        - Zuiveringslijsten en betalingslijsten van de 9e Compagnie Stoottroepen, 1945; 833; 1 omslag
        - Stukken betreffende de Raad van Verzet van de 9 Compagnie, 1945; 834-835; 2 omslagen
          - Betalingslijsten 1945, 834
          - Instructies, rapporten, personeelsgegevens en zuiveringslijsten 1945, 835
        - Stukken betreffende de 10e Compagnie Bewakingstroepen, 1945; 836; 1 omslag
    - District II: Haren
      - Stukken betreffende het Plaatselijk Commando Adorp, 1945; 837; 1 omslag
      - Stukken betreffende het Plaatselijk Commando Bedum, 1945; 838; 1 omslag
      - Stukken betreffende het Plaatselijk Commando Haren, 1945; 839-842; 4 omslagen
        - Organisatie 1945, 839
        - Organisatie, personeelsgegevens en zuiveringslijsten 1945, 840
        - Personeelsgegevens en betalingslijsten I 1945, 841
        - Personeelsgegevens en betalingslijsten II 1945, 842
      - Stukken betreffende het Plaatselijk Commando Hoogkerk, 1945; 843; 1 omslag
      - Stukken betreffende het Plaatselijk Commando Noorddijk, 1945; 844; 1 omslag
      - Stukken betreffende het interneringskamp Ruiserbrug, 1945; 845; 1 omslag
    - District III: Zuidhorn
      - Stukken betreffende de organisatie, 1945; 846; 1 omslag
      - Zuiveringslijsten, 1945; 847; 1 omslag
      - Stukken betreffende de Districtsstaf, 1945; 848-849; 2 omslagen
        - Betalingslijsten 1945, 848
        - Organisatie 1945, 849
      - Stukken betreffende het Plaatselijk Commando Aduard, 1945; 850; 1 omslag
      - Zuiveringslijsten en betalingslijsten van het Plaatselijk Commando Ezinge, 1945; 851; 1 omslag
      - Stukken betreffende het Plaatselijk Commando Grootegast, 1945; 852; 1 omslag
      - Stukken betreffende het Plaatselijk Commando Grijpskerk, 1945; 853-854; 2 omslagen
        - Betalingslijsten 1945, 853
        - Organisatie, personeelsgegevens en zuiveringslijsten 1945, 854
      - Stukken betreffende het Plaatselijk Commando Leek, 1945; 855-856; 2 omslagen
        - Betalingslijsten 1945, 855
        - Organisatie, personeelsgegevens en zuiveringslijsten 1945, 856
      - Stukken betreffende het Plaatselijk Commando Marum, 1945; 857-860; 4 omslagen
        - Afdeling Jonkersvaart 1945, 857
        - Betalingslijsten 1945, 858
        - Betalingslijsten van interneringskamp Nuis 1945, 859
        - Organisatie, personeelsgegevens en zuiveringslijsten 1945, 860
      - Stukken betreffende het Plaatselijk Commando Oldehove, 1945; 861; 1 omslag
      - Stukken betreffende het Plaatselijk Commando Oldekerk, 1945; 862; 1 omslag
      - Stukken betreffende het Plaatselijk Commanso Zuidhorn, 1945; 863; 1 omslag
    - District IV: Warffum
      - Stukken betreffende de organisatie en notulen van vergaderingen met de districtscommandanten, 1945; 864; 1 omslag
      - Stukken betreffende interneringskampen, 1945; 865; 1 omslag
      - Orders en bekendmakingen aan plaatselijke commandanten, 1945; 866; 1 omslag
      - Dag- en wachtrapporten, 1945; 867; 1 omslag
      - Personeelsgegevens en zuiveringslijsten, 1945; 868; 1 omslag
      - Stukken betreffende de Staf van District IV, 1945; 869-870; 2 omslagen
        - Betalingslijsten 1945, 869
        - Personeelsgegevens 1945, 870
      - Stukken betreffende het Plaatselijk Commando Baflo - Den Andel, 1945; 871-873; 3 omslagen
        - Betalingslijsten 1945, 871
        - Personeel en organisatie 1945, 872; 1 omslag
        - Uitbetaling 1945, 873
      - Stukken betreffende het Plaatselijk Commando Eenrum, 1945; 874-875; 2 omslagen
        - Betalingslijsten 1945, 874
        - Personeel en organisatie 1945, 875
      - Stukken betreffende het Plaatselijk Commando Kantens, 1945; 876-878; 3 omslagen
        - Betalingslijsten 1945, 876
        - Instructies, wachtlijsten en wachtrapporten 1945, 877
        - Personeel en organisatie 1945, 878
      - Stukken betreffende het Plaatselijk Commando Kloosterburen, 1945; 879-881; 3 omslagen
        - Betalingslijsten 1945, 879
        - Dag- en wachtrapporten 1945, 880
        - Personeel en organisatie 1945, 881
      - Stukken betreffende Plaatselijk Commandant Leens, 1945; 882-884; 3 omslagen
        - Betalingslijsten 1945, 882
        - Dag- en wachtrapporten 1945, 883
        - Personeel en organisatie 1945, 884
      - Stukken betreffende het Plaatselijk Commando Uithuizen, 1945; 885-886; 2 omslagen
        - Betalingslijsten 1945, 885
        - Personeel en organisatie 1945, 886
      - Stukken betreffende het Plaatselijk Commando Uithuizermeeden, 1945; 887-888; 2 omslagen
        - Betalingslijsten 1945, 887
        - Personeel en organisatie 1945, 888
      - Stukken betreffende het Plaatselijk Commando Ulrum, 1945; 889-891; 3 omslagen
        - Betalingslijsten 1945, 889
        - Dag- en wachtrapporten 1945, 890
        - Personeel en organisatie 1945, 891
      - Stukken betreffende het Plaatselijk Commando Usquert, 1945; 892-894; 3 omslagen
        - Betalingslijsten 1945, 892
        - Organisatie, dag- en wachtrapporten en bekendmakingen 1945, 893
        - Personeelsgegevens en zuiveringslijsten 1945, 894
      - Stukken betreffende het Plaatselijk Commando Warffum, 1945; 895-897; 3 omslagen
        - Betalingslijsten 1945, 895
        - Rapporten, personeelsgegevens en zuiveringslijsten 1945, 896
        - Wachtrapporten 1945, 897
      - Stukken betreffende het Plaatselijk Commando Winsum, 1945; 898-900; 3 omslagen
        - Betalingslijsten 1945, 898
        - Organisatie en dagrapporten 1945, 899
        - Organisatie en personeelsgegevens en zuiveringslijsten 1945, 900
      - Stukken betreffende het Plaatselijk Commando Zoutkamp, 1945; 901-902; 2 omslagen
        - Betalingslijsten 1945, 901
        - Personeelsgegevens en zuiveringslijsten 1945, 902
    - District V: Loppersum
      - Stukken betreffende de organisatie, 1945; 903-905; 3 omslagen
        - Betalingslijsten 1945, 903
        - Correspondentie, orders en kennisgevingen 1945, 904
        - Personeelsgegevens en zuiveringslijsten 1945, 905
      - Stukken betreffende de Districtsstaf, 1945; 906; 1 omslag
      - Stukken betreffende het Plaatselijk Commando Appingedam, 1945; 907-908; 2 omslagen
        - Betalingslijsten 1945, 907
        - Personeel en organisatie 1945, 908
      - Stukken betreffende het Plaatselijk Commando Bierum, 1945; 909-910; 2 omslagen
        - Betalingslijsten 1945, 909
        - Personeel en organisatie 1945, 910
      - Stukken betreffende het Plaatselijk Commando Loppersum, 1945; 911-912; 2 omslagen
        - Betalingslijsten 1945, 911
        - Zuiverheidsverklaring, registratie- en mutatiestaten en een rapport over de illegale werkzaamheden 1945, 912
      - Stukken betreffende het Plaatselijk Commando Ten Boer, 1945; 913-915; 3 omslagen
        - Betalingslijsten 1945, 913
        - Dag- en wachtrapporten 1945, 914
        - Organisatie, personeelsgegevens en zuiveringslijsten 1945, 915
      - Stukken betreffende het Plaatselijk Commando Delfzijl, 1945; 916-917; 2 omslagen
        - Betalingslijsten 1945, 916
        - Personeel en organisatie 1945, 917
      - Stukken betreffende het Plaatselijk Commando 't Zandt, 1945; 918-919; 2 omslagen
        - Betalingslijsten 1945, 918
        - Mutatielijsten en zuiverheidsverklaringen 1945, 919
      - Stukken betreffende het Plaatselijk Commando Stedum - Arsum, 1945; 920; 1 omslag
      - Stukken betreffende het Plaatselijk Commando Middelstum, 1945; 921; 1 omslag
    - District VI: Winschoten
      - Stukken betreffende de organisatie, 1945; 922-924; 3 omslagen
        - Correspondentie en rapporten 1945, 922
        - Personeelsgegevens en zuiveringslijsten 1945, 923
        - Betalingslijsten vrouwelijk burgerpersoneel 1945, 924
      - Stukken betreffende de Districtsstaf, 1945; 925; 1 omslag
      - Stukken betreffende het Plaatselijk Commando Beerta, 1945; 926-927; 2 omslagen
        - Betalingslijsten 1945, 926
        - Organisatie en dag- en wachtrapporten 1945, 927
      - Stukken betreffende het Plaatselijk Commando Finsterwolde, 1945; 928-929; 2 omslagen
        - Betalingslijsten 1945, 928
        - Organisatie, dag- en wachtrapporten, personeelsgegevens en zuiveringslijsten 1945, 929
      - Stukken betreffende het Plaatselijk Commando Midwolda, 1945; 930-931; 2 omslagen
        - Betalingslijsten 1945, 930
        - Organisatie, dag- en wachtrapporten, personeelsgegevens en zuiveringslijsten 1945, 931
      - Stukken betreffende het Plaatselijk Commando Nieuwolda, 1945; 932-933
        - Betalingslijsten 1945, 932
        - Organisatie, dag- en wachtrapporten, personeelsgegevens en zuiveringslijsten 1945, 933
      - Stukken betreffende het Plaatselijk Commando Noordbroek, 1945; 934-935; 2 omslagen
        - Betalingslijsten 1945, 934
        - Organisatie, dag- en wachtrapporten, personeelsgegevens en zuiveringslijsten 1945, 935
      - Stukken betreffende het Plaatselijk Commando Nieuweschans, 1945; 936-937; 2 omslagen
        - Betalingslijsten 1945, 936
        - Dag- en wachtrapporten, wekelijkse sterktestaten van de Koninklijke Landmacht 1945, 937
      - Stukken betreffende het Plaatselijk Commando Scheemda, 1945; 938-940; 3 omslagen
        - Betalingslijsten I 1945, 938
        - Betalingslijsten II 1945, 939
        - Dag- en wachtrapporten en ledenlijsten 1945, 940
      - Stukken betreffende het Plaatselijk Commando Slochteren, 1945; 941-945; 5 omslagen
        - Betalingslijsten I 1945, 941
        - Betalingslijsten II 1945, 942
        - Betalingslijsten III 1945, 943
        - Betalingslijsten IV 1945, 944
        - Mutatielijsten, zuiveringslijsten en rapporten inzake organisatie en verzet 1945, 945
      - Stukken betreffende het Plaatselijk Commando Termunten, 1945; 946-947; 2 omslagen
        - Betalingslijsten 1945, 946
        - Organisatie, dag- en wachtrapporten, personeelsgegevens en zuiveringslijsten 1945, 947
      - Stukken betreffende het Plaatselijke Commando Westerlee, 1945; 948; 1 omslag
      - Stukken betreffende het Plaatselijk Commando Winschoten, 1945; 949-953; 5 omslagen
        - Betalingslijsten I 1945, 949
        - Betalingslijsten II 1945, 950
        - Organisatie 1945, 951
        - Organisatie en dag- en wachtrapporten 1945, 952
        - Personeelsgegevens en zuiveringslijsten 1945, 953
    - District VII: Veendam
      - Stukken betreffende de organisatie, 1945; 954-957; 4 omslagen
        - Betalingslijsten voor de grensbewaking 1945, 954
        - Correspondentie en rapporten 1945, 955
        - Instructies en betalingen 1945, 956
        - Personeelsgegevens en zuiveringslijsten 1945, 957
      - Stukken betreffende de Districtsstaf, 1945; 958-960; 3 omslagen
        - Betalingslijsten I 1945, 958
        - Betalingslijsten II 1945, 959
        - Personeelsgegevens 1945, 960
      - Stukken betreffende het Plaatselijk Commando Bellingwolde - Vriescheloo, 1945; 961-963; 3 omslagen
        - Betalingslijsten 1945, 961
        - Dag- en wachtrapporten 1945, 962
        - Personeel en organisatie 1945, 963
      - Stukken betreffende het Plaatselijk Commando Blijham, 1945; 964-965; 2 omslagen
        - Betalingslijsten 1945, 964
        - Personeel en organisatie 1945, 965
      - Stukken betreffende het Plaatselijk Commando Hoogezand, 1945; 966-970; 5 omslagen
        - Betalingslijsten 1945, 966
        - Correspondentie inzake betalingen 1945, 967
        - Dagorders en correspondentie 1945, 968
        - Dagorders, illegale werkzaamheden en dag- en wachtrapporten 1945, 969
        - Lijst van werkdagen en ingeleverde dagen, zuiverheidsverklaringen 1945, 970
      - Stukken betreffende het Plaatselijk Commando Meeden, 1945; 971-972; 2 omslagen
        - Administratie en dag-en wachtrapporten 1945, 971
        - Betalingslijsten 1945, 972
      - Stukken betreffende het Plaatselijk Commando Muntendam, 1945; 973-974; 2 omslagen
        - Correspondentie en dagrapporten 1945, 973
        - Mutaties en betalingslijsten 1945, 974
      - Stukken betreffende het Plaatselijk Commando Mussel, 1945; 975-976; 2 omslagen
        - Betalingslijsten en correspondentie inzake betalingen 1945, 975
        - Nominatieve Lijst A, sterktelijsten 1945, 976
      - Stukken betreffende het Plaatselijk Commando Musselkanaal, 1945; 977-978; 2 omslagen
        - Betalingslijsten 1945, 977
        - Organisatie 1945, 978
      - Stukken betreffende het Plaatselijk Commando Nieuwe Pekela, 1945; 979-980; 2 omslagen
        - Betalingslijsten 1945, 979; 1 omslag
        - Organisatie, rapportage en zuiveringslijsten 1945, 980; 1 omslag
      - Stukken betreffende het Plaatselijk Commando Stadskanaal, 1945; 981-995; 15 omslagen
        - Betalingslijsten I 1945, 981
        - Betalingslijsten II 1945, 982
        - Betalingslijsten III 1945, 983
        - Betalingslijsten Onstwedde 1945, 984
        - Commandopost I 1945, 985
        - Commandopost II 1945, 986
        - Dag- en wachtrapporten Wildervank 1945, 987
        - Dag-en wachtrapporten, wachtlijsten en instructies 1945, 988
        - Mutatiestaten en betalingslijsten 1945, 989
        - Organisatie en personeelsgegevens Onstwedde 1945, 990
        - Organisatie en personeelsgegevens Wildervank 1945, 991
        - Personeelsgegevens en zuiveringslijsten 1945, 992
        - Personeelsgegevens Post Pekelderweg 1945, 993
        - Wacht- en dagrapporten arrestatielokaal en ziekenhuizen 1945, 994
        - Wachtboek en wachtlijsten huis van bewaring 1945, 995
      - Stukken betreffende het Plaatselijk Commando Onstwedde, 1945; 996-997; 2 omslagen
        - Betalingslijsten 1945, 996
        - Personeel en organisatie 1945, 997
      - Stukken betreffende het Plaatselijk Commando Oude Pekela, 1945; 998-1002; 5 omslagen
        - Betalingslijsten I 1945, 998
        - Betalingslijsten II 1945, 999
        - Betalingslijsten III 1945, 1000
        - Personeel en organisatie 1945, 1001
        - Wachtrapporten 1945, 1002
      - Stukken betreffende het Plaatselijk Commando Sappemeer, 1945; 1003-1005; 3 omslagen
        - Betalingslijsten 1945, 1003
        - Dag- en wachtrapporten 1945, 1004
        - Personeel en organisatie 1945, 1005
      - Stukken betreffende het Plaatselijk Commando Sellingen, 1945; 1006-1010; 5 omslagen
        - Betalingslijsten 1945, 1006
        - Dag- en wachtrapporten 1945, 1007
        - Interneringskamp Sellingerbeetse 1945, 1008
        - Organisatie 1945, 1009
        - Personeelsgegevens en zuiveringslijsten 1945, 1010
      - Stukken betreffende het Plaatselijk Commando Ter Apel, 1945; 1011-1012; 2 omslagen
        - Betalingslijsten 1945, 1011
        - Personeel en organisatie 1945, 1012
      - Stukken betreffende het Plaatselijk Commando Ter Apelkanaal, 1945; 1013-1014; 2 omslagen
        - Betalingslijsten 1945, 1013
        - Personeel en organisatie 1945, 1014
      - Stukken betreffende het Plaatselijk Commando Veendam, 1945; 1015-1024; 10 omslagen
        - Betalingen interneringskamp 1945, 1015
        - Betalingslijsten I 1945, 1016
        - Betalingslijsten II 1945, 1017
        - Betalingslijsten III 1945, 1018
        - Betalingslijsten IV 1945, 1019
        - Betalingslijsten V 1945, 1020
        - Dag- en wachtrapporten 1945, 1021
        - Organisatie 1945, 1022
        - Personeelsgegevens en zuiveringslijsten 1945, 1023
        - Richtlijnen interneringskamp 1945, 1024
      - Uitbetalingsstaten van het Plaatselijk Commando Veendam, 1945; 1025-1039; 15 omslagen
        - Post Borgercompagnie 1945, 1025
        - Wachtlijsten, Noodziekenhuis, Kamp de Kroon, Hendrik Westerschool 1945, 1026
        - Wachtpatrouille Christelijke Scholen 1945, 1027
        - Wachtpatrouille De Vrijheid en Commandant Wilkens 1945, 1028
        - Wachtpatrouille Interneringskamp 1945, 1029
        - Wachtpatrouille Kamp 1945, 1030
        - Wachtpatrouille MULO-Hertenkamp 1945, 1031
        - Wachtpatrouille nr. 13 1945, 1032
        - Wachtpatrouille Ommelanderwijk 1945, 1033
        - Wachtpatrouille Phoenix 1945, 1034
        - Wachtpatrouille School Kerkstraat, Standaardschool, Bewaarschool 1945, 1035
        - Wervingsbureau H. Prins 1945, 1036
        - Wijk A 1945, 1037
        - Wijk B 1945, 1038
        - Wijk C 1945, 1039
      - Stukken betreffende het Plaatselijk Commando Vlagtwedde, 1945; 1040-1042; 3 omslagen
        - Betalingslijsten 1945, 1040
        - Organisatie 1945, 1041
        - Personeelsgegevens en zuiveringslijsten 1945, 1042
      - Stukken betreffende het Plaatselijk Commando Wedde, 1945; 1043-1044; 2 omslagen
        - Betalingslijsten 1945, 1043
        - Personeel en organisatie 1945, 1044